【裁判字號】    99,上易,221
【裁判日期】    990427
【裁判案由】    詐欺
【裁判全文】
臺灣高等法院刑事判決                 99年度上易字第221號
上  訴  人
即  被  告  甲○○
上列上訴人即被告因詐欺案件，不服臺灣宜蘭地方法院98年度易
字第327 號，中華民國98年12月14日第一審判決（起訴案號：臺
灣宜蘭地方法院檢察署98年度偵字第1567號），提起上訴，本院
判決如下：
    主  文
原判決撤銷。
甲○○共同意圖為自己不法之所有，以詐術使人將本人之物交付
，處有期徒刑壹年；又共同意圖為自己不法之所有，以詐術使人
將本人之物交付，處有期徒刑拾月。應執行有期徒刑壹年陸月。
    事  實
一、甲○○與不詳真實姓名年籍自稱「張書華」之成年人（下稱
    「張書華」）及所屬詐欺集團成員，共同基於意圖為自己不
    法所有詐欺取財之犯意聯絡，先由甲○○於民國97年6 月25
    日前往址設台北縣新莊市○○路○ 段75號台新銀行新莊分行
    開立帳號0000-00-0000000-0號帳戶， 供作詐騙集團詐取他
    人匯款帳戶之用，迨於97年6 月26日上午由「張書華」撥打
    電話予丙○○，冒充係台北地檢署檢察官及書記官而對丙○○佯稱：你的身分證被拿去開戶，你要將戶頭裡的錢匯到指
    定的帳戶接受調查，調查完畢再將錢歸還等語，致丙○○陷
    於錯誤，而依「張書華」之指示，於97年6 月26日中午12時
    30分許，在台北縣板橋市○○路○ 段183 巷3 弄79號台新銀
    行江翠分行，匯款新台幣（下同）50萬元至甲○○所有之台
    新銀行新莊分行帳號0000-00-0000000-0號帳戶內。
二、甲○○與不詳真實姓名年籍自稱「蔡宗熙」之成年人（下稱
    「蔡宗熙」）及所屬詐欺集團成員，共同基於意圖為自己不
    法所有詐欺取財之犯意聯絡，由「蔡宗熙」於97年6 月26日
    上午11時許撥打電話予乙○○○，冒充係台中市警察局員警
    而對乙○○○詐稱：有人冒用你名義在銀行開戶，你要將戶
    頭裡的錢匯到指定的帳戶接受檢察官調查是否屬於贓款等語
    ，致乙○○○陷於錯誤，而依「蔡宗熙」指示，於97年6 月
    26日下午1 時24分許，在台北縣泰山鄉○○路○ 段416 號永
    豐銀行泰山分行，匯款35萬元至甲○○所有之台新銀行新莊
    分行帳號0000-00-0000000-0號帳戶內。
三、嗣甲○○確認丙○○、乙○○○已將款項匯入其上開帳戶內
    後，旋即97年6 月26日下午，將其上開帳戶內之行騙所得80
    萬元轉匯至其前配偶丁○○所有之中華郵政新莊幸福郵局帳
    號000000-0-000000-0號帳戶內， 且立即於當日利用自動櫃
    員機自丁○○上開郵局帳戶內領出10萬元（每次提領2 萬元
    共提領5 次），復於翌日（即97年6 月27日）委請不知情之
    友人劉孝勇持丁○○上開郵局帳戶金融卡，前往台北縣新莊
    市中華郵政新泰路郵局之自動櫃員機提領10萬元（分別提領
    6 萬元、4 萬元），又於次日（即97年6 月28日）再度委請
    劉孝勇持丁○○上開郵局帳戶金融卡，前往台北縣新莊市中
    華郵政新泰路郵局之自動櫃員機提領10萬元（分別提領6 萬
    元、4 萬元）。嗣經丙○○、乙○○○發現有異始知受騙，
    報警處理，警方將甲○○之台新銀行新莊分行帳號0000-00-
    0000000-0號帳戶凍結後， 甲○○於98年3 月30日企圖再至
    台新銀行羅東分行領出其上揭帳戶內之行騙所得餘款5 萬元
    時，為行員林宛青發現有異並報警處理，始為警方循線查悉
    上情。
四、案經丙○○、乙○○○訴由宜蘭縣政府警察局羅東分局報請
    臺灣宜蘭地方法院檢察署檢察官偵查起訴。
    理  由
壹、程序方面：
    按傳聞法則之重要理論依據，在於傳聞證據未經當事人之反
    對詰問予以核實，乃予排斥，惟若當事人已放棄對原供述人
    之反對詰問權，於法院審判時表明同意該等傳聞證據可作為
    證據，基於證據資料愈豐富，愈有助於真實發現之理念，並
    貫徹刑事訴訟法修法加重當事人進行主義之精神，確認當事
    人對於證據能力有處分權之制度，傳聞證據經當事人同意作
    為證據，法院認為適當者，亦得為證據。另當事人於調查證
    據時，對於傳聞證據表示「沒有意見」、「對於證據調查無
    意見」，而未於言詞辯論終結前聲明異議，應視為已有將該
    等傳聞證據採為證據之同意，此刑事訴訟法第159 條之5 定
    有明文。是以下所引證據，經本院當庭提示，檢察官、被告
    均同意有證據能力，且未於言詞辯論終結前聲明異議，本院
    審酌該等證據作成之情況，認為適於為本件認定事實之依據
    ，依刑事訴訟法第159 條之5 第1 項規定，應具有證據能力
    得採為證據，合先說明。
貳、實體方面：
一、訊據被告甲○○矢口否認有何共同詐欺取財犯行，辯稱：未
    與『張書華』及所屬詐欺集團成員、『蔡宗熙』及所屬詐欺
    集團成員組詐騙集團，亦無參與詐欺集團，未於97年6 月26
    日打電話騙丙○○、乙○○○的錢。不認識丙○○、乙○○○，當初是越南或柬埔寨籍的丁賽蒙小姐欠伊150 萬元，她
    說要還錢，叫伊給她帳戶號碼，伊就告訴她，在台新銀行新
    莊分行0000-00-0000000-0號的帳戶號碼， 97年6 月26日丁
    賽蒙告訴伊前妻丁○○錢已經匯入，丁○○轉告伊，伊就以
    語音轉帳方式將帳戶內之80萬元轉匯到丁○○的中華郵政新
    莊幸福郵局帳號000000-0-000000-0號帳戶內， 給付當初離
    婚時答應要給丁○○的款項，其無詐欺的犯行，如其要詐騙
    被害人為何會以本人名義之帳戶供賄款之用，豈不讓警方得
    以循線查獲，且如有詐得款項焉會分次提領，致讓帳戶內詐
    得款項遭凍結云云。經查：
  (一)自稱「張書華」及所屬詐欺集團成員，於97年6 月26日上午
    撥打電話予丙○○，冒充係台北地檢署檢察官及書記官而對
    被害人丙○○詐稱，其遭冒名開戶，要丙○○將戶頭金錢匯
    到指定的帳戶接受調查後再歸還，致丙○○陷於錯誤，而依
    指示於上揭時間，前往上址台新銀行江翠分行匯款50萬元至
    被告所開立台新銀行新莊分行帳號 0000-00-0000000-0號帳
    戶內。另自稱「蔡宗熙」及所屬詐欺集團成員，於前述時間
    撥打電話予乙○○○，冒充係台中市警察局員警而對乙○○○詐稱，有人冒用你名義在銀行開戶，你要將戶頭金錢匯到
    指定的帳戶，接受檢察官調查是否屬贓款，致乙○○○於錯
    誤，而依指示，於上述時間，前往上址永豐銀行泰山分行匯
    款35萬元至甲○○所有之台新銀行新莊分行帳號0000-00-00
    00000-0號帳戶內。 而甲○○於97年6 月26日下午，即將其
    台新銀行新莊分行帳號 0000-00-0000000-0號帳戶內之80萬
    元，轉匯至其前妻丁○○所有之中華郵政新莊幸福郵局帳號
    000000-0-000000-0號帳戶內， 並且立即於當日持丁○○上
    開郵局帳戶金融卡，經由自動櫃員機自丁○○上開郵局帳戶
    內領出10萬元，復於次日（即97年6 月27日）委請不知情之
    友人劉孝勇持丁○○上開郵局帳戶金融卡，前往台北縣新莊
    市中華郵政新泰路郵局之自動櫃員機提領10萬元，又於翌日
    （即97年6 月28日）再度委請劉孝勇前往台北縣新莊市中華
    郵政新泰路郵局之自動櫃員機。嗣經丙○○、乙○○○報警
    處理，警方將被告甲○○之台新銀行新莊分行帳號0000-00-
    0000000-0號帳戶凍結後， 被告甲○○於98年3 月30日臨櫃
    至台新銀行羅東分行領出其於上揭台新銀行新莊分行帳戶內
    之餘款5 萬元時，為行員林宛青發現該帳戶為警示帳戶報警
    ，甲○○即遭警方帶回調查等情，已分據證人即被害人丙○○於、乙○○○於警詢及本院審理時、證人即台新銀行行員
    林宛青於警詢時、證人即被告友人劉孝勇於原審審理時指證
    綦詳（依序見警卷第6 至7 、10至11、13至14頁，原審卷第
    49至54頁、本院卷第61頁背面）。佐以被告甲○○坦認：伊
    所有之台新銀行新莊分行帳號 0000-00-0000000-0號帳戶，
    於97年6 月26日經人匯入85萬元後，伊即於當日下午將其中
    之80萬元轉匯至其前配偶丁○○所有之中華郵政新莊幸福郵
    局帳號000000-0-000000-0號帳戶內， 且伊曾委請友人劉孝
    勇持丁○○上開帳戶之金融卡前往自動櫃員領款。伊於98年
    3 月30日至台新銀行羅東分行欲領出其於台新銀行新莊分行
    帳戶內之餘款5 萬元時，遭警方帶回調查等情在卷（警卷第
    4 至5 頁，原審卷第18至19、61至63頁）。此外，復有被害
    人丙○○、乙○○○之匯款單影本、被告甲○○台新銀行新
    莊分行帳號 0000-00-0000000-0號帳戶之存摺交易明細影本
    、丁○○中華郵政新莊幸福郵局帳號 000000-0-000000-0號
    帳戶存摺影本、開戶資料及歷史交易清單在卷可稽（見警卷
    第9 、12、15、16、偵卷第22、23、30至32頁）。是此部分
    之事實首堪認定。
  (二)被告甲○○雖以前詞置辯。惟查：
  1.被告與其前妻丁○○因開設秋芳（越南菜）小吃店，因欠缺
    資金週轉，於96年6 月間向案外人劉國維借款15萬元，並開
    立本票，每星期給付1 萬5000元之利息，一共付三個月利息
    ，後來才無力支付；另於96年8 、9 月間起，多次以進貨為
    由向案外人黃如珠借款共5 萬5000元，嗣因均未依約清償，
    案外人劉國維、黃如珠乃提出詐欺告訴，經檢察官偵查後以
    無積極事證可認定被告與其前妻丁○○涉有詐欺犯嫌，而為
    不起訴處分等情，有被告之前案紀錄表、臺灣板橋地方法院
    檢察署檢察官97年度偵字第27402 號不起訴處分書在卷足憑
    （本院卷第70至74頁）。則被告與其前妻丁○○於經營秋芳
    小吃店時之經濟顯屬困窘，已堪認定。是被告辯稱其借給丁
    賽蒙之資金來源為其經營秋芳小吃店營業所得等，顯與事實
    不符。
  2.被告於原審已供承：丁賽蒙是越南或柬埔寨人，伊跟她不熟
    ，不瞭解她的經濟狀況，也不知道她在國外的家境。是伊前
    妻丁○○跟她比較熟，從94年初到95年7 月前後共借150 萬
    元給丁賽蒙，當初她說要在她家鄉投資房地產，借錢的時候
    並沒有約定利息，她在台灣沒有工作，是嫁過來台灣的，但
    她在95年或96年間離婚了，離婚後於居留證時間屆滿就離開
    台灣，離婚前後她向伊借了好幾十萬元，因為伊前妻說錢可
    以要得回來，可以去國外告她，才繼續借錢給她。伊不知道
    她離婚後作何工作，也不知道她現在人在何處，現在我及我
    前妻都找不到她云云（原審卷第18至19，61至66頁）；然被
    告於檢察官偵訊時卻供稱：我是從96年開始一直到97年6 月
    中旬借錢給丁賽蒙云云（偵卷第7 頁），其前後所述之借款
    時間迥然不同，則其所辯是否可信，已非無疑。且證人丁○○於本院審理時證稱：丁賽蒙家裡很窮，她在家鄉沒有工作
    等語（本院卷第60頁），則丁賽蒙家境困頓，焉有餘錢投資
    家鄉房地產，被告所稱不符常情至明，實難憑採。再者，依
    被告於原審供述之前揭情節，可知被告連「丁賽蒙」之正確
    國籍均不知曉，且毫不瞭解「丁賽蒙」其人於臺灣或其本國
    內之家世背景、經濟收入狀況，衡諸社會交易常情，被告豈
    有將辛苦工作之營業收入、標會會款、房屋貸款等，已超過
    其全年度所得之鉅額150 萬元款項，無息的借予隨時將要離
    境、日後勢將難以追索之外籍人士「丁賽蒙」，是被告所述
    之借款情節，著實令人匪夷所思，難以置信。
  3.被告雖提出「丁賽蒙」出具之借據1 張及本票8 張，作為其
    出借金錢予丁賽蒙憑證云云。然查該借據1 張金額90萬元、
    本票8 張合計金額90萬元（分別為15萬元、8 萬元、6 萬元
    、9 萬元、12萬元、10萬元、15萬元、15萬元）（偵卷第24
    至25頁），兩者合計額共180 萬元，核與被告於原審、本院
    審理時供稱丁賽蒙總共積欠其150 萬元不符（原審卷第63頁
    、本院卷第64頁），更與證人丁○○於本院審理時供稱總共
    借給丁賽蒙90萬元迥不相同（本院卷第60頁背面）。則被告
    提出本票、借據既與其本人及證人丁○○供證借款金額不符
    ，其真實性實難憑採，自難作為有利於被告之認定。被告復
    供稱：借給丁賽蒙的錢沒有約定利息（本院卷第47頁背面）
    ，然被告經濟困頓，並非富裕之人，苟有如其所稱借款多達
    150 萬元，焉有不計利息之理？反向他人借款經營其小吃店
    之理？凡此益徵被告所稱悖於常情，不足採信。雖證人丁○○於本院審理時另證稱：丁賽蒙向我借款9 次，總共90萬元
    ，其中8 次有寫本票，另外1 次沒有寫本票，借最多次的是
    15萬元有3 次云云，惟查，被告與丁○○經營秋芳小吃店時
    經濟困窘，需向外舉債始能賡續經營，焉有餘錢外借他人，
    已如前述；復查，被告於檢察官訊問時供稱：因為丁○○之
    前欠人家很多錢，兩人因金錢關係而離婚等語，復稽之被告
    與丁○○於96年12月10日離婚，有被告個人戶籍資料查詢結
    果在卷足憑（偵卷第35、39頁），足見被告與丁○○經濟狀
    況不佳，因積欠債務而離婚，益徵渠等並無餘錢可借丁賽蒙
    。故丁○○於本院審理結證稱，丁賽蒙向其借款9 次，其中
    8 次有簽發本票，另1 次沒有，雖與被告於偵查中所提出之
    本票8 張、借據1 張之證據資料相符，然被告所提出之上揭
    借款憑證，與其供述出借金額不符，詳如前述，證人丁○○
    卻於本院作證時，證述與被告所提出之相同數量之借款憑證
    張數，其理安哉？顯係與被告串證，而於具結後對案情有重
    要關係之事項，為虛偽之陳述（丁○○涉犯偽證罪犯嫌，應
    另由檢察官依法偵處）附和迴護被告之詞，顯與事實不符。
  4.另查詐騙集團以電話行騙被害人，誘使被害人受騙匯款，其
    目的無非在取得被害人所匯之款項，故其於行騙時一定會使
    用其本身或共犯所得控制使用領款之帳戶（不論是自身帳戶
    或收購取得之他人帳戶）供被害人匯款之用，且一定會告知
    被害人正確之匯款帳戶，並確定款項是否已經匯入，詐騙集
    團不可能任意使用撿拾所得抑或來源不明之帳戶供作詐騙工
    具，亦不可能隨意編1 個帳戶號碼給被害人或告知被害人錯
    誤之匯款帳號，而使自己耗時所為之詐騙行為毫無所得，此
    乃至為灼然之理。本件情形，「張書華」及所屬詐騙集團成
    員以電話詐騙丙○○、「蔡宗熙」及所屬詐騙團成員以電話
    詐騙乙○○○後，均指示被害人丙○○、乙○○○匯款至被
    告所有之台新銀行新莊分行帳號 0000-00-0000000-0號帳戶
    內之事實，詳如前述，而被告所辯之借款、還款情節，並不
    足採信乙情，亦如前述。揆諸前揭說明，可知被告與詐騙者
    「張書華」及所屬詐騙集團成員、「蔡宗熙」及所屬詐騙集
    團成員確有聯繫，而將自己所有之台新銀行新莊分行帳號00
    00-00-0000000-0 號帳戶供予「張書華」及所屬詐騙集團成
    員、「蔡宗熙」及所屬詐騙集團成員使用，否則「張書華」
    及所屬詐騙集團成員、「蔡宗熙」及所屬詐騙集團成員不會
    有志一同、且於同一日期以被告所有之台新銀行新莊分行帳
    號0000-00-0000000-0 號帳戶，作為行騙後收取被害人匯款
    之工具。
  5.詐騙集團行騙之目的既在取得被害人所匯之款項，則當被害
    人受騙匯入其所指定之帳戶內後，詐騙集團為取得被害人所
    匯出之款項，自會指派與其有犯意聯絡之所屬集團成員前去
    將款項領出，詐騙集團不可能讓與其並無犯意聯絡之單純提
    供帳戶者有接觸提領其詐騙得款項之機會，此亦屬至明之理
    。本件情形，被告提供其所有之台新銀行新莊分行帳號0000
    -00-0000000-0 號帳戶供「張書華」及所屬詐騙集團成員、
    「蔡宗熙」及所屬詐騙集團成員使用後，「張書華」及所屬
    詐騙集團成員即以電話詐騙丙○○、「蔡宗熙」及所屬詐騙
    集團成員則以電話詐騙乙○○○，且指示被害人丙○○、乙○○○匯款至被告上開帳戶內之事實，業如前述。再者，當
    被害人丙○○於97年6 月26日中午12時30分許，受騙匯款50
    萬元至被告上開帳戶內、被害人乙○○○於97年6 月26日下
    午1 時24分許，受騙匯款35萬元至被告上開帳戶內後，被告
    旋即同日下午將其中之80萬元轉匯至其前配偶丁○○所有之
    中華郵政新莊幸福郵局帳號000000-0-000000-0 號帳戶內，
    且立即於當日利用自動櫃員機自丁○○上開郵局帳戶內領出
    10萬元，復於次日（即97年6 月27日）委請不知情之友人劉
    孝勇持丁○○上開郵局帳戶金融卡從自動櫃員機提領10萬元
    ，又於翌日（即97年6 月28日）再度委請劉孝勇持丁○○上
    開郵局帳戶金融卡從自動櫃員機提領10萬元等事實，亦如前
    述。由此可知，被告除了提供其所有之台新銀行新莊分行帳
    號0000-00-0000000-0 號帳戶供「張書華」及所屬詐騙集團
    成員、「蔡宗熙」及所屬詐騙集團成員使用之外，更已收取
    「張書華」及所屬詐騙集團成員、「蔡宗熙」及所屬詐騙集
    團成員全部之行騙所得，則揆諸前揭說明，可知被告並非僅
    係單純提供帳戶予詐騙者「張書華」及所屬詐騙集團成員、
    「蔡宗熙」及所屬詐騙集團成員使用之幫助犯，其應係與詐
    騙者「張書華」及所屬詐騙集團成員、「蔡宗熙」及所屬詐
    騙集團成員有詐欺取財之犯意聯絡，且分擔其中之「提供帳
    戶」及「提領贓款」之工作，故被告與「張書華」及所屬詐
    騙集團成員、「蔡宗熙」及所屬詐騙集團成員間，就事實欄
    一、二所載之犯行，主觀上確分別有犯意之聯絡，客觀上亦
    分別有行為之分擔，而屬詐欺取財之共同正犯，至為灼然。
    更何況，苟非被告與詐騙者「張書華」及所屬詐騙集團成員
    、「蔡宗熙」及所屬詐騙集團成員間，有犯意聯絡與行為分
    擔，而自始知悉97年6 月26日匯入其帳戶內之款項係屬行騙
    所得的款項，何以被告要大費周章的利用不知情之友人劉孝
    勇前去提領已轉匯入其前妻郵局帳戶內之贓款？故由上情更
    足以證明被告所辯上開匯入其帳戶內之款項係『丁賽蒙』償
    還予伊之借款云云，不足採信，其確與詐騙者「張書華」及
    所屬詐騙集團成員、「蔡宗熙」及所屬詐騙集團成員間，有
    詐欺取財之犯意聯絡與行為分擔無訛。
  6.綜上，被告上開所辯洵非足採，本案事證明確，被告犯行堪
    以認定，應依法論科。
二、按所謂共同實施，並不以參與全部犯罪行為為必要，其分擔
    實施一部分行為者，仍屬共同正犯（最高法院95年度台上字
    第546 號判決意旨參照）。本件被告顯與「張書華」及所屬
    詐騙集團成員、「蔡宗熙」及所屬詐騙集團成員共犯組詐騙
    集團，其運作模式可分上、中、下游，即上游者研擬詐騙說
    詞及雇人撥打電話從事詐騙，中游者負責收購帳戶、調取帳
    戶、吸收車手、聯繫車手等工作，下游者即持人頭帳戶之存
    摺或金融卡提款、或匯款轉入其他帳戶（俗稱車手），縱下
    游車手及實際撥打電話詐騙被害人之成員間或有互不相識之
    情形，但其等經上游、中游共犯之聯繫，實係參與相同上游
    者之詐欺組織，且該等詐欺集團之整體犯罪行為，亦未超出
    各下游車手之犯意聯絡範圍內，故被告所實際參與之各該詐
    欺犯行中，就其他共同正犯所實施之行為，亦應共負共同正
    犯之責任。核被告甲○○事實欄一、二之所為，均係犯刑法
    第339 條第1 項之詐欺取財罪。又被告就事實欄一、二之所
    載之犯行，分別與「張書華」及所屬詐騙集團成員、「蔡宗
    熙」及所屬詐騙集團成員間，有犯意聯絡、行為分擔，均為
    共同正犯。另被告所犯事實欄一、二之犯行，犯意各別，行
    為互殊，應予分論併罰。
三、原判決對被告論罪科刑，固非無見。惟查：(一)被告與「張書
    華」及所屬詐騙集團成員、「蔡宗熙」及所屬詐騙集團成員
    ，分別共同詐騙被害人丙○○、乙○○○，業據證人丙○○
    於本院審理時證稱：他們有兩男兩女冒充檢察官及書記官等
    ，輪流騙我等語；證人乙○○○於本院審理時證稱：「蔡宗
    熙」打電話給我，他說我的身分證被人拿去銀行開戶90萬元
    ，如果不處理的話，會被檢察官扣押等語（本院卷第61頁背
    面），則與被告共犯人數顯非僅「蔡宗熙」、「張書華」，
    原審認定共犯人數，即有未洽。(二)被告嗣與被害人丙○○張
    、羅雪娥成立被告須負責及擔保償還遭詐騙款項之附條件和
    解，並先行賠償3 萬元，有和解書在卷可憑（本院卷第69至
    70頁），此部分原審未及審酌，被告上訴否認犯行雖無理由
    ，然原判決既有上述可議，自應由本院撤銷改判。爰審酌被
    告甲○○之品行、智識程度；犯罪之動機、目的、手段；為
    圖己利詐騙二位被害人之財物達85萬元，嚴重影響社會治安
    及金融交易秩序；僅賠償被害人損失共3 萬元；犯後猶飾詞
    卸責等一切情狀，分別量處如主文第2 項所示之刑，並定應
    執行刑。
參、丁○○所涉偽證罪嫌，應另由檢察官依法偵處。
據上論斷，依刑事訴訟法第369 條第1 項前段、第364 條、第29
9 條第1 項前段，刑法第28條、第339 條第1 項、第51條第5 款
，刑法第1 條之1 ，判決如主文。
本案經檢察官陳明光到庭執行職務。
中    華    民    國    99    年    4     月    27    日
                  刑事第四庭  審判長法  官  陳筱珮
                                    法  官  陳玉雲
                                    法  官  邱滋杉
以上正本證明與原本無異。
不得上訴。
                                    書記官  劉貞達
中    華    民    國    99    年    4     月    28    日
附錄本案論罪科刑法條全文－－
刑法第339 條：
意圖為自己或第三人不法之所有，以詐術使人將本人或第三人之
物交付者，處五年以下有期徒刑、拘役或科或併科一千元以下罰
金。
以前項方法得財產上不法之利益或使第三人得之者，亦同。
前二項之未遂犯罰之。

司法院資訊處製作；財團法人民間司法改革基金會備份。
